Config:
  hfst:
    Gen: ../../../src/generator-dict-gt-norm.hfst
    Morph: ../../../src/analyser-dict-gt-norm.hfst
  xerox:
    Gen: ../../../src/generator-dict-gt-norm.xfst
    Morph: ../../../src/analyser-dict-gt-norm.xfst
    App: lookup

Tests:

  Noun - kyeli: # ok KYELI i-e-á-stems
    kyeli+N+Sg+Nom: kyeḷi
    kyeli+N+Sg+Gen: kyeˊle
    kyeli+N+Sg+Acc: kyeˊle
    kyeli+N+Sg+Ill: kuáḷán
    kyeli+N+Sg+Loc: kyeˊleest
    kyeli+N+Sg+Com: kuolijn
    kyeli+N+Sg+Abe: kyeˊlettáá
    kyeli+N+Ess: kyellin
    kyeli+N+Par: kyellid
    kyeli+N+Pl+Nom: kyeˊleh
    kyeli+N+Pl+Gen: [kuolij, kuoˊlij]
    kyeli+N+Pl+Acc: kuolijd
    kyeli+N+Pl+Ill: kuolijd
    kyeli+N+Pl+Loc: kuolijn
    kyeli+N+Pl+Com: kuoˊlijguin
    kyeli+N+Pl+Abe: kuoˊlijttáá